【裁判字號】    99,訴,758
【裁判日期】    991213
【裁判案由】    違反電信法等
【裁判全文】
臺灣雲林地方法院刑事判決               99年度訴字第758號
公  訴  人  臺灣雲林地方法院檢察署檢察官
被      告  黃子修
上列被告因違反電信法等案件，經檢察官提起公訴（99年度偵字
第3714號），被告於準備程序進行中，就被訴事實為有罪之陳述
，本院依簡式審判程序審理，判決如下：
    主  文
黃子修犯竊盜罪共捌罪，均累犯，各處有期徒刑肆月，如易科罰
金，均以新臺幣壹仟元折算壹日；又犯電信法第五十六條第一項
之盜用電信設備通信罪，累犯，處有期徒刑參月，如易科罰金，
以新臺幣壹仟元折算壹日。應執行有期徒刑壹年陸月，如易科罰
金，以新臺幣壹仟元折算壹日。
    事  實
一、黃子修前於民國96年間因詐欺案件，經本院以96年度六簡字
    第322 號判處有期徒刑3 月確定，於97年2 月18日易科罰金
    執行完畢。詎仍不知悛悔，竟基於意圖為自己不法所有之犯
    意，自98年10月12日起，迄99年3 月21日止，分別於附表所
    示之時間、地點，以附表所示之方式，竊取趙瑞、陳素嬌、
    林寶玉、褚淑菁、王佩雯、方姝又、薛詩螢及吳珀衍等8 人
    所有如附表所列之財物得手，其中於附表編號八之時、地，
    竊取吳珀衍之手機後，又基於為自己不法利益之意圖，自99
    年3 月6 日下午3 時50分起，至翌（7 ）日晚上10時2 分許
    止，多次以無線電磁方式，盜用門號0000000000之手機撥打
    電話予他人，致使中華電信股份有限公司陷於錯誤，誤以為
    係吳珀衍所使用，而將使用電話費紀錄在吳珀衍之帳單上，
    以此方式獲得總計新臺幣（下同）287.29元之不法利益。嗣
    經趙瑞等8 人分別報警後，為警循線查獲。
二、案經雲林縣警察局斗六分局報請臺灣雲林地方法院檢察署檢
    察官偵查起訴。
    理  由
甲、程序部分：
    被告黃子修所犯係死刑、無期徒刑、最輕本刑為3 年以上有
    期徒刑以外之罪，其於準備程序就前揭被訴事實為有罪之陳
    述，經告知簡式審判程序之旨，並聽取其與公訴人之意見後
    ，本院認無不得或不宜改依簡式審判程序進行之處，爰依刑
    事訴訟法第273 條之1 第1 項、第284 條之1 ，裁定由受命
    法官獨任進行簡式審判程序。
乙、實體部分：
一、上揭犯罪事實業據被告黃子修坦承不諱，核與證人即被害人
    趙瑞、陳素嬌、林寶玉、褚淑菁、王佩雯、方姝又、薛詩螢
    及吳珀衍之指述及證人即鴻朧通信行負責人廖本州證述之情
    節相符，復有吳珀衍中華電信門號0000000000號通話明細清
    單1 紙、慈濟醫院監視器翻拍照片4 張、消費者手機資源回
    收契約書3 紙、通聯調閱查詢單4 份附卷可稽。故本案罪證
    明確，被告上揭所有犯行，均堪以認定，應依法論科。
二、核被告如附表編號一至七所為，均係犯刑法第320 條第1 項
    之普通竊盜罪；被告如附表編號八所為，則係犯同法第320
    條第1 項普通竊盜罪及電信法第56條第1 項之盜用電信設備
    通信罪，因電信法第56條第1 項之罪，以意圖為自己或第三
    人不法之利益，使用有線、無線或其他電磁方式，盜接或盜
    用他人電信設備通信者為要件，本罪之處罰詐得免繳電信通
    信費用之不法利益規定，乃刑法詐欺得利罪之特別法，依特
    別法優於普通法之原則，自毋庸再論以刑法詐欺得利罪。又
    被告所犯上開各罪間，犯意各別，行為互殊，應予分論併罰
    。另被告前受有期徒刑執行完畢後，5 年內故意再犯本件有
    期徒刑以上之上揭各罪，均為累犯，各依刑法第47條第1 項
    之規定加重其刑。爰審酌被告有構成累犯之前科已如前述，
    仍不知檢點行徑，身處壯年，不知以勞力賺錢營生，竟貪圖
    不法利益，多次竊取他人之手機、金錢及其他財物，將手機
    及其他財物變賣後，花用一空，並進而盜打他人手機，造成
    告訴人、被害人等8 人受有損害，及犯後坦承犯罪，態度尚
    稱良好，惟迄今尚未賠償告訴人分文等犯罪之動機、目的、
    手段及造成之損害等一切情狀，各量處如主文所示之刑，併
    依法各諭知其易科罰金之折算標準，再定其應執行之刑，如
    主文所示。
據上論斷，依刑事訴訟法第273 條之1 第1 項、第299 條第1 項
前段，刑法第11條前段、第320 條第1 項、第41條第1 項前段、
第8 項、第47條第1 項、第51條第5 款，電信法第56條第1 項，
刑法施行法第1 條之1 ，判決如主文。
本案經檢察官江柏青到庭執行職務。
中    華    民    國    99    年    12    月    13    日
                  刑事第五庭  法  官  張文俊
以上正本證明與原本無異。
如不服本判決，應於收受送達後10日內，向本院提出上訴書狀，
並應敘述具體理由；其未敘述上訴理由者，應於上訴期間屆滿後
20日內，向本院補提理由書（均須按他造當事人之人數附繕本）
，「切勿逕送上級法院」。告訴人或被害人如對於本判決不服者
，應具備理由請求檢察官上訴，其上訴期間之計算係以檢察官收
受判決正本之日期為準。
                              書記官  金雅芳
中    華    民    國    99    年    12    月    13    日
附錄本案論罪科刑法條全文：
中華民國刑法第320條
（普通竊盜罪、竊佔罪）
意圖為自己或第三人不法之所有，而竊取他人之動產者，為竊盜
罪，處5 年以下有期徒刑、拘役或5 百元以下罰金。
意圖為自己或第三人不法之利益，而竊佔他人之不動產者，依前
項之規定處斷。
前二項之未遂犯罰之。
電信法第56條
意圖為自己或第三人不法之利益，以有線、無線或其他電磁方式
，盜接或盜用他人電信設備通信者，處5 年以下有期徒刑，得併
科新臺幣150 萬元以下罰金。
意圖供自己或第三人盜接或盜用他人電信設備通信，而製造、變
造或輸入電信器材者，處1 年以上7 年以下有期徒刑，得併科新
臺幣3 百萬元以下罰金。意圖供第三人盜接或盜用他人電信設備
通信，而販賣、轉讓、出租或出借電信器材者，亦同。
意圖供自己或第三人犯罪之用而持有前項之電信器材者，處3 年
以下有期徒刑，得併科新臺幣50萬元以下罰金。
第1 項及第2 項之未遂犯罰之。
附表：被告黃子修所涉之竊盜等案件
  ┌──┬──────┬───────┬───┬────────────────┐
  │編號│  犯罪時間  │   犯罪地點   │被害人│   竊盜行為態樣及所竊得之財物   │
  ├──┼──────┼───────┼───┼────────────────┤
  │ 一 │98年10月12日│雲林縣斗六市雲│趙瑞  │黃子修於左揭時、地，趁趙瑞疏於看│
  │    │中午12時5分 │林路2段579號臺│      │管財物之際，進入該病房內，徒手竊│
  │    │許          │大醫院雲林分院│      │取趙瑞所有之皮包1只（內含金戒子1│
  │    │            │6015號病房內  │      │只、個人證件數張及LG牌、門號0980│
  │    │            │              │      │971049號、IMEI序號不詳之手機1支 │
  │    │            │              │      │），得手後因遍尋不著現金，遂將該│
  │    │            │              │      │皮包內所有物品棄置於雲林縣斗六市│
  │    │            │              │      │莊敬路黃昏市場垃圾集中場而無法尋│
  │    │            │              │      │回。                            │
  ├──┼──────┼───────┼───┼────────────────┤
  │ 二 │98年12月19日│雲林縣斗六市雲│陳素嬌│黃子修於左揭時、地，趁陳素嬌疏於│
  │    │下午1時30許 │林路2段579號臺│      │看管財物之際，進入該病房內，徒手│
  │    │            │大醫院雲林分院│      │竊取陳素嬌所有之皮包1只（內含現 │
  │    │            │5056號病房內  │      │金8000元、個人證件數張、提款卡2 │
  │    │            │              │      │張及NOKIA牌、門號0000000000號、 │
  │    │            │              │      │IMEI序號000000000000000號之手機1│
  │    │            │              │      │支），並於99年1月1日某時將竊得之│
  │    │            │              │      │手機攜至址設雲林縣斗六市○○路30│
  │    │            │              │      │號之鴻朧通信行變賣得款700元，所 │
  │    │            │              │      │得贓款均花用殆盡，其餘物品則棄置│
  │    │            │              │      │於雲林縣斗六市○○路黃昏市場之垃│
  │    │            │              │      │圾集中場而無法尋回。            │
  ├──┼──────┼───────┼───┼────────────────┤
  │ 三 │98年12月23日│雲林縣斗六市雲│林寶玉│黃子修於左揭時、地，趁林寶玉疏於│
  │    │下午3時許   │林路2段579號臺│      │看管財物之際，進入該病房內，徒手│
  │    │            │大醫院雲林分院│      │竊取林寶玉所有之皮包1只（內含現 │
  │    │            │3008號病房內  │      │金35000元、故人證件數張、郵局及 │
  │    │            │              │      │京城銀行存摺各1本、郵局及京城銀 │
  │    │            │              │      │行提款卡2張、印章2顆、金戒指2只 │
  │    │            │              │      │、鑽石戒指1只及支票2張），所竊得│
  │    │            │              │      │之現金贓款花用殆盡，其餘物品則連│
  │    │            │              │      │同皮包棄置於同前述之垃圾集中場內│
  │    │            │              │      │而無法尋回。                    │
  ├──┼──────┼───────┼───┼────────────────┤
  │ 四 │99年1月11日 │雲林縣斗六市雲│褚淑菁│黃子修於左揭時、地，趁褚淑菁疏於│
  │    │下午3時許   │林路2段579號臺│      │看管財物之際，進入該病房內，徒手│
  │    │            │大醫院雲林分院│      │竊取褚淑菁所有之皮包1只（內有信 │
  │    │            │6052號病房內  │      │用卡3張、郵局存摺1本、提款卡1張 │
  │    │            │              │      │、個人證件數張及CHT牌、門號09126│
  │    │            │              │      │56672號、IMEI序號000000000000000│
  │    │            │              │      │號之手機1支等物），嗣於99年1月13│
  │    │            │              │      │日某時將前揭竊得之手機攜至同上述│
  │    │            │              │      │之鴻朧通信行變賣得款100元，所得 │
  │    │            │              │      │贓款均花用殆盡，其餘物品則棄置於│
  │    │            │              │      │同上所述之垃圾集中場而無法尋回。│
  ├──┼──────┼───────┼───┼────────────────┤
  │ 五 │99年1月30日 │雲林縣斗六市雲│王佩雯│黃子修於左揭時、地，趁王佩雯疏於│
  │    │下午5時25分 │林路2段579號臺│      │看管財物之際，進入該病房內，徒手│
  │    │許          │大醫院雲林分院│      │竊取王佩雯所有之皮包1只（內含現 │
  │    │            │6026號病房內  │      │金2000元、個人證件數張及SONYERIC│
  │    │            │              │      │SSON牌、門號0000000000、IMEI序號│
  │    │            │              │      │000000000000000號之手機及MOTOROL│
  │    │            │              │      │A牌、門號0000000000號、IMEI序號 │
  │    │            │              │      │000000000000000號之手機各1支等物│
  │    │            │              │      │），嗣於99年1月30日將前揭竊得之2│
  │    │            │              │      │支手機攜同前述之鴻朧通信行變賣得│
  │    │            │              │      │款共400元，所得贓款均花用殆盡， │
  │    │            │              │      │其餘物品則棄置於雲林縣斗六市莊敬│
  │    │            │              │      │路黃昏市場之垃圾集中場而無法尋回│
  │    │            │              │      │。                              │
  ├──┼──────┼───────┼───┼────────────────┤
  │ 六 │99年3月3日下│雲林縣斗六市雲│方姝又│黃子修於左揭時、地，趁方姝又疏於│
  │    │午1時40分許 │林路2段248號慈│      │看管財物之際，徒手竊取方姝又所有│
  │    │            │濟醫院斗六分院│      │置放於置物櫃內之現金2100元，得手│
  │    │            │3樓護理人員專 │      │後花用殆盡。                    │
  │    │            │用置物櫃內    │      │                                │
  ├──┼──────┼───────┼───┼────────────────┤
  │ 七 │99年3月3日下│雲林縣斗六市雲│薛詩螢│黃子修於左揭時、地，趁薛詩螢疏於│
  │    │午16時30許  │林路2段248號慈│      │看管財物之際，徒手竊取薛詩螢所有│
  │    │            │濟醫院斗六分院│      │置放於置物櫃內之皮包1只（內含現 │
  │    │            │2樓護理人員專 │      │金1500元及不詳品牌、門號00000000│
  │    │            │用置物櫃內    │      │64號、IMEI序號不詳之手機1支等物 │
  │    │            │              │      │），所得現金贓款均花用殆盡，該手│
  │    │            │              │      │機因無法變賣，遂遭黃子修隨意丟棄│
  │    │            │              │      │於不詳地點而無法尋回。          │
  ├──┼──────┼───────┼───┼────────────────┤
  │ 八 │99年3月6日中│雲林縣斗六市民│吳珀衍│黃子修於左揭時、地，趁吳珀衍疏於│
  │    │午12時許    │生南路179號之 │      │看管財物之際，徒手竊取吳珀衍所有│
  │    │            │錦城漫畫出租店│      │置於店內沙發上之NOKIA牌、門號為 │
  │    │            │內            │      │0000000000，IMEI序號為0000000000│
  │    │            │              │      │86005 ），並於99年3 月8 日將前揭│
  │    │            │              │      │竊得之手機攜至址設雲林縣斗六市中│
  │    │            │              │      │華路30號之鴻朧通信行變賣得款1300│
  │    │            │              │      │元，所得贓款均花用殆盡。復竟基於│
  │    │            │              │      │為自己不法利益之意圖，以無線電磁│
  │    │            │              │      │方式，自同日下午3 時50分起，至翌│
  │    │            │              │      │（7 ）日晚上10時2 分許止，多次以│
  │    │            │              │      │無線電磁方式，盜用上開門號092142│
  │    │            │              │      │2777撥打予他人，致使中華電信股份│
  │    │            │              │      │有限公司行動電話控制機房陷於錯誤│
  │    │            │              │      │，誤以為係吳珀衍所使用，而將使用│
  │    │            │              │      │電話費紀錄在吳珀衍帳單上，以此方│
  │    │            │              │      │式獲得總計287.29元之不法利益。  │
  │    │            │              │      │                                │
  └──┴──────┴───────┴───┴────────────────┘

司法院資訊處製作；財團法人民間司法改革基金會備份。
